【裁判字號】    90,訴,1189
【裁判日期】    901108
【裁判案由】    清償借款
【裁判全文】
臺灣士林地方法院民事判決  九十年度訴字第一一八九號
    原      告  台北市內湖區農會
    法定代理人  丙○○
    訴訟代理人  丁○○
    被      告  乙○○
                甲○○
右當事人間請求清償借款事件，本院判決如左：
    主    文
被告應連帶給付原告新臺幣肆佰壹拾壹萬零壹仟玖佰壹拾元及自八十九年九月二日
起至清償日止，按年息百分之九點五０計算之利息，及自八十九年十月二日起至九十
年四月二日止，按上開利率百分之十，自九十年四月三日起至清償日止，按上開利率
百分之二十計算之違約金。
訴訟費用由被告連帶負擔。
    事實及理由
一、原告起訴主張：被告乙○○於民國八十三年十月五日邀同其餘被告甲○○為連帶
    保證人，向原告借款新台幣（下同）八百萬元，約定八十六年十月五日清償，利
    息按年息百分之九點五０計付，遲延履行時除仍按上開利率外，逾期六個月以內
    者，另按原訂利率之一成加付違約金，逾期超過六個月以上者，加倍計付計算，
    但被告屆期未清償，經本院民事執行處八十八年度執字第三五八三號強制執行程
    序，於九十年四月廿六日分配受償六百四十八萬二千五百五十二元，但扣除執行
    費用及八十六年十一月五日起至八十九年九月一日之利息及違約金，尚不足四百
    十一萬一千九百十三元，被告自應負連帶清償責任，爰依消費借貸及連帶保證之
    法律關係，請求被告連帶給付原告如主文第一項所示之金額及利息、違約金。
二、被告則以：對於原告主張請求尚未清償之金額雖無意見，但原告聲請拍賣房屋均
    未告知被告，其處理過程顯有疏失，造成很大損害，原告亦應負責等語，資為抗
    辯，並聲明駁回原告之訴。
三、原告主張上開事實，業據提出擔保放款借據、約定書及本院民事執行處強制執行
    金額計算書分配表影本各一份為證，且為被告所不爭執，堪信為真實。
四、按金錢消費借貸之借用人，應於約定期限內返還之。又遲延之債務，以支付金錢
    為標的者，債權人得請求依法定利率計算之遲延利息，但約定利率較高者，仍從
    其約定利率，民法第四百七十八條第一項前段及第二百三十三條第一項分別定有
    明文。又連帶保證人應與主債務人負同一債務，對於債權人各負全部給付之責任
    ，有最高法院四十五年台上字第一四二六號判例可資參照。被告乙○○所借前開
    借款尚有四百十一萬一千九百十三元未清償，且強制執行結果利息僅清償至八十
    九年九月一日，而被告甲○○為借款之連帶保證人，已如前述，從而，原告請求
    被告連帶給付四百十一萬一千九百十三元，及自八十九年九月二日起至清償日止
    ，按兩造約定利率百分之九點五０計算之遲延利息，及自八十九年十月二日起，
    至九十年四月二日止，按上開利率百分之十，九十年四月三日起至清償日止，按
    上開利率百分之二十加計之違約金，為有理由，應予准許。
五、據上論結，依民事訴訟法第七十八條、第八十五條第二項，判決如主文。
中      華      民      國      九十      年    十一    月      八      日
                                臺灣士林地方法院民事第二庭
~B法      官  詹朝傑
右為正本係照原本作成。
如對本判決上訴須於判決送達後二十日內向本院提出上訴狀。
中      華      民      國    九十      年     十一     月    十四      日
~B法院書記官  黃秀雲


司法院資訊處製作；財團法人民間司法改革基金會備份。
